臺灣基隆地方法院刑事判決　　　　　　　 96年度易字第833號
公　訴　人　臺灣基隆地方法院檢察署檢察官
被　　　告　乙○○
　　　　　　　　　　（現於臺灣基隆看守所另案羈押中）
上列被告因竊盜案件，經檢察官提起公訴（96年度偵字第6040號
），因被告於準備程序中為有罪之陳述，經本院改以簡式審判程
序審理，判決如下：
    主  文
乙○○犯竊盜罪，共陸罪，均為累犯，各處有期徒刑參月。應執
行有期徒刑壹年。
    事實及理由
一、本件犯罪事實、證據及應適用之法條，除下列應予補充或更
    正外，餘均引用檢察官起訴書之記載（如附件）：(1)犯罪事
    實欄一倒數第6行「現由同院96年易字第732號審理中」更正
    為「經本院於96年12月19日以96年度易字第 732號判處應執
    行有期徒刑10月」，(2)犯罪事實欄一倒數第 7行「竟意圖為
    自己不法之所有」更正為「竟分別基於意圖為自己不法之所
    有」，(3)附表編號2、3犯罪時間欄原記載「某時」均補充為
    「晚上某時」，(4)附表編號 6犯罪地點欄「仁四路」等字後
    增列「62號」等字，(5)證據補充「被告於本院審理中之自白
    」。
二、據上論斷，應依刑事訴訟法第273條之1第1項、第299條第 1
    項前段、第310條之 2、第454條，刑法第320條第1項、第47
    條第1項、第51條第5款，刑法施行法第1條之1，判決如主文
    。
本案經檢察官甲○○到庭執行職務。
中　　華　　民　　國　　96　　年　　12　　月　　31　　日
                  刑事第三庭法    官  鄭培麗
以上正本證明與原本無異。
如不服本判決應於收受本判決後10日內向本院提出上訴書狀，敘
述上訴理由，其未敘述上訴理由者，並得於提起上訴後10日內向
本院補提理由書狀（均須按他造當事人之人數附繕本）「切勿逕
送上級法院」。
中　　華　　民　　國　　96　　年　　12　　月　　31　　日
                            書 記 官  潘端典
附錄論罪法條：
中華民國刑法第320條
（普通竊盜罪、竊佔罪）
意圖為自己或第三人不法之所有，而竊取他人之動產者，為竊盜
罪，處 5 年以下有期徒刑、拘役或 5 百元以下罰金。
意圖為自己或第三人不法之利益，而竊佔他人之不動產者，依前
項之規定處斷。
前二項之未遂犯罰之。
附件：
臺灣基隆地方法院檢察署檢察官起訴書
　　　　　　　　　　　　　　　　　　　96年度偵字第6040號
　　被　　　告　乙○○　男　39歲（民國○○年○○月○日生）
　　　　　　　　　　　　住基隆市○○區○○路243巷48之2號
　　　　　　　　　　　　身份證統一編號：Ｚ000000000號
上列被告因竊盜案件，業經偵查終結，認應該提起公訴，茲將犯
罪事實及證據並所犯法條分敘如下：
    犯罪事實
一、乙○○有多次竊盜前科，前因違反毒品危害防制條例與偽造
    文書案件，經台灣基隆地方法院分別以93年訴字第 475號判
    決、93年訴字第93號判決判處有期徒刑1年 1月、7月確定，
    合併定應執行刑為有期徒刑1年6月，於民國96年 7月16日縮
    短刑期並減刑執行完畢出監，又因竊盜案件，經本署於96年
     9月30日以96年度偵字第4398、4874號案件提起公訴，經同
    院於96年10月30日以96年度基簡字第1210號判決判處應執行
    有期徒刑 6月。再因竊盜案件，經本署於96年10月25日以96
    年度偵字第4943、4978、5030號案件提起公訴，由同院96年
    易字第 728號案件審理中。復因竊盜案件，經本署於96年11
    月 5日以96年偵字第5555號案件提起公訴，現由同院96年易
    字第 732號審理中。詎仍不知悔改，竟意圖為自己不法之所
    有，於附表所示時間、地點，以附表所示方式竊取附表所示
    之物，所得贓物均已飲用完畢，嗣因乙○○於96年9月16 日
    上午11時45分許在基隆市○○區○○路62號OK便利商店行竊
    遭該店店長鄭麗珍報警查獲（業經臺灣基隆地方法院96年度
    基簡字第1210號判決），經警依被告之供述循線查獲，始知
    上情。
二、案經基隆市警察局第一分局報告偵辦。
    證據並所犯法條
一、訊據被告乙○○於警詢中坦承上開犯行不諱，並據證人戊○
    ○、庚○○、丁○○、褚美鳳、丙○○於警詢中證述在卷，
    且有附表編號所示竊案監視錄影畫面翻拍相片4張及光碟片1
    片在卷可稽，被告犯嫌堪以認定。
二、核被告所為，係犯刑法第320條第1項之竊盜罪嫌。被告先後
    多次犯行，犯意個別，行為互殊，為數罪，請分論併罰之。
    又請審酌被告於有期徒刑執行完畢後， 5年內再犯有期徒刑
    以上之罪，為累犯，請依刑法第47條第 1項規定加重其刑。
三、依刑事訴訟法第251條第1項提起公訴。
    此　致
臺灣基隆地方法院
中　　華　　民　　國　　96　　年　　12　　月　　11　　日
                              檢　察　官  己○○
本件正本證明與原本無異
中　　華　　民　　國　　96　　年　　12　　月　　14　　日
                              書  記  官  林建价
所犯法條：
中華民國刑法第320條第1項
意圖為自己或第三人不法之所有，而竊取他人之動產者，為竊盜
罪，處5年以下有期徒刑、拘役或5百元以下罰金。
附表：
┌──┬────┬──────┬─────────┬─────┬─────┐
│編號│犯罪時間│犯罪地點    │犯罪方式          │犯罪所得  │贓物流向  │
├──┼────┼──────┼─────────┼─────┼─────┤
│ 1  │96年8月 │基隆市仁愛區│趁店員不注意，將酒│金門高梁酒│自行飲用完│
│    │下旬某日│仁二路75 號 │藏放於兩側褲子口袋│3瓶       │畢        │
│    │        │OK便利商店  │攜出店外          │          │          │
├──┼────┼──────┼─────────┼─────┼─────┤
│ 2  │96年9月2│基隆市仁愛區│趁店員不注意，將酒│金門高梁酒│自行飲用完│
│    │日某時  │劉銘傳路15號│藏放於兩側褲子口袋│2瓶       │畢        │
│    │        │OK便利商店  │攜出店外          │          │          │
├──┼────┼──────┼─────────┼─────┼─────┤
│ 3  │96年9月4│基隆市仁愛區│趁店員不注意，將酒│金門高梁酒│自行飲用完│
│    │日某時  │劉銘傳路15號│藏放於褲子兩側口袋│2瓶       │畢        │
│    │        │OK便利商店  │攜出店外          │          │          │
├──┼────┼──────┼─────────┼─────┼─────┤
│ 4  │96年9月6│基隆市仁愛區│趁店員不注意，將酒│金門高梁酒│自行飲用完│
│    │日傍晚某│孝三路56 號 │藏放於褲子兩側口袋│3瓶       │畢        │
│    │時      │OK便利商店  │攜出店外          │          │          │
├──┼────┼──────┼─────────┼─────┼─────┤
│ 5  │96年9月7│基隆市仁愛區│趁店員不注意，將酒│金門高梁酒│自行飲用完│
│    │日傍晚某│仁一路27 號 │藏放於褲子兩側口袋│2瓶       │畢        │
│    │時      │OK便利商店  │內攜出店外        │          │          │
├──┼────┼──────┼─────────┼─────┼─────┤
│ 6  │96年9月 │基隆市仁愛區│趁店員不注意，將酒│約翰走路洋│贈與王姓真│
│    │16日上午│仁四路全家便│藏放於褲子兩側口袋│酒2瓶     │實姓名年籍│
│    │11時許  │利商店      │內攜出店外        │          │不詳友人飲│
│    │        │            │                  │          │用        │
└──┴────┴──────┴─────────┴─────┴─────┘
